臺灣屏東地方法院刑事判決　　　　　　　96年度訴字第1306號
公　訴　人　臺灣屏東地方法院檢察署檢察官
被　　　告　甲○○
上列被告因違反毒品危害防制條例案件，經檢察官提起公訴（96
年度毒偵字第2044號），嗣因被告就被訴犯罪事實為有罪之陳述
，並聽取當事人之意見後，本院裁定改由受命法官獨任進行簡式
審判程序並判決如下：
    主  文
甲○○施用第一級毒品，處有期徒刑捌月；又施用第二級毒品，
處有期徒刑柒月；應執行有期徒刑壹年。
    事  實  及  理  由
一、依刑事訴訟法第310 條之2 之規定，簡式審判程序有罪判決
    書之製作，準用同法第454 條規定。依刑事訴訟法第454 條
    第2 項規定，如認定犯罪事實、證據及應適用之法條，與起
    訴書記載相同者，得引用之。
二、本件犯罪事實、證據及應適用之法條，除應更正或補充如下
    外，均引用檢察官起訴書之記載：
  (一)犯罪事實應更正為：被告甲○○於民國88年間曾因違反毒品
    危害防制條例，經本院以88年度毒聲字第185 號裁定令入勒
    戒處所施予觀察、勒戒後，認無繼續施用毒品傾向，於88年
    3 月1 日出勒戒處所，並由臺灣屏東地方法院檢察署檢察官
    以88年度偵字第980 號不起訴處分確定；又於同年因施用毒
    品案件，經本院以88年度毒聲字第185 號裁定送觀察、勒戒
    後，認有繼續施用毒品傾向，經本院88年度毒聲字第1115號
    裁定令入強制戒治處所施以強制戒治，並經提起公訴，強制
    戒治部分，因其成效評定良好，由本院以88年度毒聲字2117
    號裁定停止戒治並付保護管束，於89年5 月23日保護管束期
    滿視為強制戒治執行完畢，起訴部分則經本院以88年度潮簡
    字第157 號判決判處有期徒刑5 月確定。詎仍不知戒除毒癮
    ，復基於施用第一級毒品海洛因之犯意，於96年6 月15日上
    午某時，屏東縣枋山鄉○○村○○路64之3 號，將第一級毒
    品海洛因加水稀釋，以注射針筒注射手臂之方式，施用第一
    級毒品海洛因一次；另基於施用第二級毒品甲基安非他命之
    犯意，於96年6 月15日15時許，在高雄市火車站公廁內，以
    將甲基安非他命置於玻璃球內，再以火燒烤產生煙霧吸食之
    方式，施用甲基安非他命一次，嗣於96年6 月16日為警查獲
    。
  (二)按毒品危害防制條例於民國92年7 月9 日修正公布，自93年
    1 月9 日施行，其中第20條、第23條將施用毒品之刑事處遇
    程序，區分為「初犯」及「五年內再犯」、「五年後再犯」
    。依其立法理由之說明：「初犯」，經觀察、勒戒或強制戒
    治後，應為不起訴處分或不付審理之裁定；經觀察、勒戒或
    強制戒治執行完畢釋放後，「五年內再犯」者，因其再犯率
    甚高，原實施之觀察、勒戒及強制戒治既已無法收其實效，
    爰依法追訴或裁定交付審理。至於經觀察、勒戒或強制戒治
    執行完畢釋放後，「五年後再犯」者，前所實施之觀察、勒
    戒或強制戒治已足以遮斷其施用毒品之毒癮，為期自新及協
    助其斷除毒癮，仍適用「初犯」規定，先經觀察、勒戒或強
    制戒治之程序。從而依修正後之規定，僅限於「初犯」及「
    五年後再犯」二種情形，始應先經觀察、勒戒或強制戒治程
    序。倘被告於五年內已再犯，經依法追訴處罰，縱其第三次
    （或第三次以上）再度施用毒品之時間，在初犯經觀察、勒
    戒或強制戒治執行完畢釋放五年以後，已不合於「五年後再
    犯」之規定，且因已於「五年內再犯」，顯見其再犯率甚高
    ，原實施觀察、勒戒或強制戒治，已無法收其實效，即應依
    該條例第10條處罰。此有最高法院95年5 月9 日95年度第7
    次刑事庭會議紀錄可資參酌。本件被告於上開觀察勒戒執行
    完畢後，於於五年內已再犯，經依法追訴處罰，已如上所述
    ，是本件檢察官提起公訴，即屬合法，就此合先敘明。
  (三)論罪科刑：
    查海洛因、甲基安非他命，分別屬毒品危害防制條例第2
      條第2 項第1 、2 款所規定之第一、二級毒品，核被告所
      為，係犯毒品危害防制條例第10條第1 項之施用第一級毒
      品罪及同條第2 項之施用第二級毒品罪。
    吸收犯：被告因施用第一、二級毒品海洛因、甲基安非他
      命而持有海洛因、甲基安非他命，並進而施用，其持有之
      低度行為均為施用之高度行為吸收，均不另論罪。
    數罪併罰：被告所犯上開二罪，犯意各別，行為互異，應
      分論併罰。
    科刑：本院審酌被告有多次施用毒品犯行，有上開被告前
      案紀錄表可查，竟再為本案犯行，足見其不思悔改，自制
      力亦顯不佳，非入監服刑不足以戒絕矯正；惟考量被告於
      本院審理時即能坦承犯行，犯後態度良好，而其施用毒品
      行為於本質上係屬自我戕害行為，並未對社會造成直接而
      過鉅之損害，反社會性之程度應屬較低等一切情狀，分別
      量處如主文所示之刑，並定應執行刑，以示懲戒。
三、據上論斷，應依刑事訴訟法第273 條之1 第1 項、第299 條
    第1 項前段、第310 條之2 、第454 條第2 項，毒品危害防
    制條例第10條第1 項、第2 項，刑法第11條前段、第51條第
    5 款，判決如主文。
中　　華　　民　　國　　96　　年　　12　　月　　27　　日
                  刑事第一庭    法  官  曾吉雄
以上正本證明與原本無異。
如不服本判決應於收受本判決送達後十日內向本院提出上訴書狀，
其未敘述上訴理由者，並得於提起上訴後十日內向本院補提理由
書狀（均須按他造當事人之人數附繕本）「切勿逕送上級法院」
中　　華　　民　　國　　96　　年　　12　　月　　27　　日
                                書記官  潘美碧
本件論罪科刑法條：
毒品危害防制條例第10條
施用第一級毒品者，處 6 月以上 5 年以下有期徒刑。
施用第二級毒品者，處 3 年以下有期徒刑。
